臺灣宜蘭地方法院小額民事判決
111年度宜小字第46號
原      告  兆豐國際銀行股份有限公司基隆分公司

法定代理人  陳獻仁  
訴訟代理人  狄景輝  
被      告  吳智年  
上列當事人間請求清償債務事件，本院於民國111年2月24日言詞
辯論終結，判決如下：
    主  文
被告應給付原告新臺幣柒萬零壹佰伍拾捌元，及自民國一百一十
年八月二十二日起至清償日止，按週年利率百分之一點八四五計
算之利息，並自民國一百一十年九月二十二日起至清償日止，逾
期在六個月以內者，按上開利率百分之十，逾期超過六個月者，
按上開利率百分之二十計算之違約金。違約金自首期違約時起計
付，至多不逾九期。
訴訟費用新臺幣壹仟元由被告負擔。
本判決第一項得假執行。
    理由要領
本件原告兆豐國際銀行股份有限公司基隆分公司主張被告吳智年
於民國109年5月22日向原告申辦勞工紓困貸款並簽訂借款契約書
，借款新臺幣（下同）10萬元，借款期間自109年5月22日起至11
2年5月22日止，約定借款利率以中華郵政股份有限公司2年期額
度未達500萬元定期儲金機動利率加計週年利率百分之1計算（目
前為百分之1.845），並約定自實際撥款日起，前6個月按月付息
，第7個月起，再依年金法，按月攤還本息。如未依約按期還本
付息時，除喪失期限利益外，依原借款利率計付遲延利息，另本
金自到期日起，逾期在6個月以內者，按上開利率百分之10，逾
期超過6個月者，按上開利率百分之20計付違約金，並自首期違
約時起計付，至多不逾9期。詎被告自110年8月21日起即未依約
還款，迄今尚積欠原告如主文第1項所示之金額未清償，依上開
契約之約定，其債務視為全部到期，爰依消費借貸之法律關係，
提起本件訴訟等語。並聲明：如主文第1項所示。查原告主張之
事實，業據其提出與所述相符之借款契約書、保證支用書、放款
帳號歷史資料查詢、存款往來明細查詢、中華郵政股份有限公司
二年期定期儲金額度未達新臺幣500萬元機動利率等件影本為證
，並為被告所不爭執，堪信原告主張之事實為真正。從而，原告
依消費借貸之法律關係，請求被告給付如主文第1項所示，為有
理由，應予准許。
中　　華　　民　　國　　111 　年　　3 　　月　　10　　日
                  宜蘭簡易庭  法  官  張淑華
以上正本係照原本作成。
如不服本判決，應於送達後20日內，向本院提出上訴狀並表明上
訴理由，如於本判決宣示後送達前提起上訴者，應於判決送達後
20日內補提上訴理由書（須附繕本）。如委任律師提起上訴者，
應一併繳納上訴審裁判費。
中　　華　　民　　國　　111 　年　　3 　　月　　10　　日
                              書記官  謝佩欣
附錄：
一、民事訴訟法第436條之18第1項：
    判決書得僅記載主文，就當事人有爭執事項，於必要時得加
    記理由要領。
二、民事訴訟法第436條之24第2項：
    對於小額程序之第一審裁判上訴或抗告，非以其違背法令為
    理由，不得為之。
三、民事訴訟法第436條之25：
    上訴狀內應記載上訴理由，表明下列各款事項：
    （一）原判決所違背之法令及其具體內容。
    （二）依訴訟資料可認為原判決有違背法令之具體事實。
四、民事訴訟法第471條第1項（依同法第436條之32第2項規定於
    小額事件之上訴程序準用之）：
    上訴狀內未表明上訴理由者，上訴人應於提起上訴後20日內
    ，提出理由書於原第二審法院；未提出者，毋庸命其補正，
    由原第二審法院以裁定駁回之。